臺灣基隆地方法院民事裁定  
111年度聲字第42號
聲  請  人  黎秋金  


相  對  人  劉俞岑  
上列當事人間債務人異議之訴，聲請人聲請停止執行事件，本院
裁定如下：
    主  文
聲請人為相對人供擔保新臺幣壹拾貳萬元，本院一百一十一年度
司執字第二二六八一號強制執行事件之執行程序，於本院一百一
十一年度訴字第五一九號債務人異議之訴等事件本案判決確定、
和解或撤回起訴前應予停止。
    理  由
一、按有回復原狀之聲請，或提起再審或異議之訴，或對於和解
    為繼續審判之請求，或提起宣告調解無效之訴、撤銷調解之
    訴，或對於許可強制執行之裁定提起抗告時，法院因必要情
    形，或依聲請定相當並確實之擔保，得為停止強制執行之裁
    定，強制執行法第18條第2項定有明文。
二、本件聲請人以其向本院提起債務人異議之訴（即本院111年
    度訴字第519號案件）為由，聲請裁定停止本院111年度司執
    字第22681號清償債務事件（下稱系爭執行事件）之執行程
    序，經本院依職權調閱系爭執行事件卷宗及111年度訴字第5
    19號卷宗審閱後，認聲請人之聲請尚無不可，應予准許。
三、次按法院依強制執行法第18條第2項定擔保金額而准許停止
    強制執行之裁定者，該項擔保係預供債權人因停止執行所受
    損害之賠償，其數額應依標的物停止執行後，債權人未能即
    時受償或利用該標的物所受之損害額，或其因另供擔保強制
    執行所受之損害額定之，非以標的物之價值或其債權額為依
    據（最高法院86年度台抗字第442號裁定意旨參照）。經查
    ，相對人係持本院111年度司促字第2266號支付命令及確定
    證明書向本院民事執行處聲請以系爭執行事件強制執行聲請
    人之財產，而相對人聲請強制執行之債權金額為新臺幣（下
    同）600,000元，及支付命令送達之翌日起至清償日止，按
    週年利率5%計算之利息，有相對人強制執行聲請狀可憑，相
    對人因停止執行可能所受之損害，應以其遲延受償上開本金
    債權600,000元期間相當於法定遲延利息之損害為度，並審
    酌聲請人所提本案訴訟之訴訟標的價額未逾1,500,000元，
    為不得上訴第三審之事件，依各級法院辦案期限實施要點規
    定，民事通常程序審判案件第一、二審之辦案期限各為1年4
    月、2年，合計為3年4月，加計裁判送達、上訴、分案等期
    間，推估本案訴訟停止執行之期間為4年，再按民法第203條
    所定之法定週年利率5%計算，從而相對人因停止執行系爭執
    行事件可能受有損害額，依辦案期限4年計算為120,000元（
    計算式：600,000元×5%×4年＝120,000元），並以之為相對人
    提供之擔保金額應為適當，爰命聲請人提供如主文所示之擔
    保後，准予停止執行。
四、依強制執行法第18條第2項，裁定如主文。
中　　華　　民　　國　　111 　年　　11　　月　　10　　日
                  民事庭法    官  周裕暐    
以上正本係照原本作成。
如對本裁定抗告須於裁定送達後10日內向本院提出抗告狀，並繳
納抗告費新臺幣1,000元。
中　　華　　民　　國　　111 　年　　11　　月　　10　　日
                        書 記 官  謝佩芸